【裁判字號】    99,台上,6648
【裁判日期】    991028
【裁判案由】    公共危險
【裁判全文】
最高法院刑事判決            九十九年度台上字第六六四八號
上  訴  人  甲○○
上列上訴人因公共危險案件，不服台灣高等法院中華民國九十九
年九月七日第二審判決（九十九年度交上訴字第九六號，起訴案
號：台灣板橋地方法院檢察署九十九年度偵字第二四二五號），
提起上訴，本院判決如下：
    主  文
上訴駁回。
    理  由
按刑事訴訟法第三百七十七條規定，上訴於第三審法院，非以判
決違背法令為理由，不得為之。是提起第三審上訴，應以原判決
違背法令為理由，係屬法定要件。如果上訴理由書狀並未依據卷
內訴訟資料，具體指摘原判決不適用何種法則或如何適用不當，
或所指摘原判決違法情事，顯與法律規定得為第三審上訴理由之
違法情形，不相適合時，均應認其上訴為違背法律上之程式，予
以駁回。本件原判決維持第一審論處上訴人甲○○駕駛動力交通
工具肇事，致人受傷而逃逸罪刑（處有期徒刑七月），駁回其在
第二審之上訴，已詳敘認定犯罪事實之依據及憑以認定之理由。
對於上訴人否認有逃逸之犯行，並以沒有察覺有撞到被害人陳宏
一所騎乘之機車，若伊有肇事逃逸，何以還會在前方路口停車等
紅燈等語為辯，原判決認係卸責之詞，不足採信，亦依目擊車禍
發生之證人楊明堂證述上訴人撞到本案機車後，並沒有馬上停車
，反而加速逃逸，係由伊追上訴人並記下其車號後，報警循線查
獲，核與被害人陳宏一於警詢、偵審中之指訴相符等情，及上訴
人於警詢及偵查自承有發現機車擦撞的樣子、好像有聽到聲音等
語，加以指駁，所為論敘並無違背經驗法則或論理法則情事。按
採證認事本屬事實審法院之職權，證人供述是否真實可信，事實
審法院得依證據法則，本於自由心證予以斟酌，作合理之比較，
定其取捨，判決內若已論敘其何以作此判斷之心證理由，且所為
取捨判斷不違背經驗法則或論理法則，即不生判決違背法令之問
題。上訴意旨就上開證人之證述，自為不同之評價，據以指摘原
判決以楊明堂之證述為可採，有認事用法違背經驗法則云云，核
係對原審採證認事職權之適法行使及原判決理由業已論敘明確之
事項，但憑己見任意爭執，自不足據以辨認原判決已具備違背法
令之形式要件。另按以判決有「應於審判期日調查之證據未予調
查」之違背法令情形為第三審上訴理由者，必須於理由書狀內具
體敘明其所指原審未調查之證據如何與待證事實具有重要之關係
，為認事用法之基礎，確有調查之必要性，因原審未予調查，又
未說明不予調查之理由，致原審判決結果迥異，如予調查，必能
推翻原判決結果，始足當之。上訴意旨另謂原審未再傳訊陳宏一
、楊明堂到庭乙節，有應於審判期日調查之證據未予調查之違法
云云，既未說明何以原審未為上開調查致判決結果迥異，如再行
調查，必能推翻原判決結果，自非適法之第三審上訴理由。再者
量刑之輕重、是否依刑法第五十九條酌量減輕其刑，均屬實體法
上賦予事實審法院得依職權自由裁量之事項，苟以行為人之責任
為基礎，且已斟酌刑法第五十七條各款所列情狀而為刑之量定，
亦無逾越法定刑度或濫用自由裁量權限情事，即不容任意指為違
法。第一審業已詳敘量刑時所審酌之情狀，原審予以維持（見原
判決第四頁第八行至第十二行），並無不合。上訴意旨對原審刑
罰裁量職權之適法行使，任意指有未符合罪刑相當原則、未適用
刑法第五十九條之違法云云，顯與法律規定得為第三審上訴理由
之違法情形，不相適合。本件上訴違背法律上之程式，應予駁回
。又本院既從程序上駁回上訴，上訴人提出現場照片、戶口名簿
、學生證、財政部台灣省北區國稅局九十八年度綜合所得稅資料
及財產歸屬清單等資料，均無從審酌，附此敘明。
據上論結，應依刑事訴訟法第三百九十五條前段，判決如主文。
中    華    民    國  九十九  年    十    月  二十八  日
                      最高法院刑事第十庭
                          審判長法官  花  滿  堂
                                法官  黃  正  興
                                法官  陳  東  誥
                                法官  洪  昌  宏
                                法官  陳  世  雄
本件正本證明與原本無異
                                      書  記  官
中    華    民    國  九十九  年   十一   月    一    日
                                                      Q

司法院資訊處製作；財團法人民間司法改革基金會備份。
